【裁判字號】    89,台上,5616
【裁判日期】    890921
【裁判案由】    違反麻醉藥品管理條例
【裁判全文】
最高法院刑事判決                              八十九年度台上字第五六一六號
    上  訴  人  甲○○
右上訴人因違反麻醉藥品管理條例案件，不服台灣高等法院中華民國八十七年八月十
九日第二審判決（八十七年度上訴字第五二三號，起訴案號：台灣基隆地方法院檢察
署八十六年度偵字第四七四○號），提起上訴，本院判決如左：
    主  文
上訴駁回。
    理  由
按刑事訴訟法第三百七十七條規定，上訴於第三審法院，非以判決違背法令為理由，
不得為之。是提起第三審上訴，應以原判決違背法令為理由，係屬法定要件。如果上
訴理由狀並未依據卷內訴訟資料，具體指摘原判決不適用何種法則或如何適用不當，
或所指摘原判決違法情事，顯與法律規定得為第三審上訴理由之違法情形，不相適合
時，均應認其上訴為違背法律上之程式，予以駁回。本件上訴人甲○○上訴意旨略稱
：(一)原判決指上訴人至查獲地係為將安非他命交付欲行購買之鄭景文，然現場查獲之
安非他命為○‧二一公克，而依當時安非他命之行情為每公克新台幣（下同）五千元
，故與鄭景文於警訊中陳稱攜帶三千元欲購買之重量應為○‧六公克不符，且苟當時
鄭景文到該處之目的係為買三千元之安非他命，其身上應有三千元，但依卷內資料當
時卻未自鄭景文身上扣得何物。另上訴人與鄭景文並不認識，上訴人如要販售安非他
命予鄭景文，依常理也不可能讓鄭景文賒欠，故原審僅以警訊筆錄為論罪證據，實違
背證據法則。(二)本件查獲後經檢驗上訴人及鄭志鴻尿液，均有安非他命之反應，足證
渠等應常吸食安非他命，則以查獲之安非他命僅有○‧二一公克，其供渠等吸食尚且
不足，何能另行販售﹖另又未自上訴人家中查獲分裝紙或販賣者慣有之秤具等物，如
何能遽判上訴人重罪云云。
惟查：原判決撤銷第一審關於上訴人意圖販賣而非法持有化學合成麻醉藥品部分之判
決，改判仍論處上訴人以同上罪刑，已詳為記載其所憑之證據及認定之理由。而以上
訴人否認犯罪，辯稱：查獲之安非他命係供伊自己吸食，而非要賣的云云，乃卸責之
詞，不可採信，於理由詳加說明及指駁。經核所為論，均與卷內證據資料相符，從
形式上觀察，並無認定事實不依證據或有何採證違背經驗法則、論理法則等違法情形
存在。而鄭志鴻於民國八十六年十月二十一日下午二十時許，因鄭景文打電話向其表
示欲購買安非他命，鄭志鴻即以電話通知上訴人，上訴人乃帶安非他命至鄭志鴻住
處，尚未交易，旋於同日晚間二十三時五十分許，為警查獲等情，業據上訴人及鄭志
鴻、鄭景文於警訊時供證無訛，互核所述情節亦相符合，並有扣案之安非他命淨重○
‧二一公克在卷可資佐證，是上訴人意圖販賣而持有上開扣案安非他命之事證已甚明
確。至上訴人所欲販賣之安非他命價格多寡、鄭景文身上是否確帶有現金三千元﹖
顯然於原判決無影響，依刑事訴訟法第三百八十條規定，上訴人自不得以原判決未查
證、審酌鄭景文於查獲時其身上有否帶三千元及三千元依當時價格可否購得超過○
‧二一公克之安非他命等情，而資為第三審上訴之理由。至於其餘之爭辯，則屬單純
事實之爭執，亦非適法之第三審上訴理由。上訴意旨，徒憑己見，就原判決已說明事
項或屬原審採證認事職權之適法行使，任意指摘為違法，顯與法律規定得為第三審上
訴理由之違法情形，不相適合。其上訴違背法律上之程式，應予駁回。
據上論結，應依刑事訴訟法第三百九十五條前段，判決如主文。
中      華      民      國    八十九    年      九      月    二十一    日
                              最高法院刑事第十二庭
                                  審判長法官  陳  炳  煌
                                        法官  陳  正  庸
                                        法官  陳  世  雄
                                        法官  徐  文  亮
                                        法官  吳  信  銘
      右正本證明與原本無異
                                              書  記  官
中      華      民      國    八十九    年      九      月    二十七    日


司法院資訊處製作；財團法人民間司法改革基金會備份。
